【裁判字號】    89,易,2893
【裁判日期】    890928
【裁判案由】    妨害家庭
【裁判全文】
臺灣板橋地方法院刑事判決                        八十九年度易字第二八九三號
    公  訴  人  臺灣板橋地方法院檢察署檢察官
    被      告  丙○○
                乙○○
右列被告因妨害家庭案件，經檢察官提起公訴（八十九年度偵字第七一五０號），本
院判決如左：
    主  文
乙○○連續與有配偶之人相姦，處有期徒刑陸月，如易科罰金以參佰元折算壹日。
丙○○公訴不受理。
    事  實
一、丙○○係甲○○之妻，其於民國八十八年九月二十四日中秋節返鄉後回台北途中
    ，在統聯客運上與乙○○結識，二人進而交往，丙○○乃有配偶之人，而乙○○
    亦明知丙○○為有配偶之人，詎乙○○竟基於相姦之概括犯意，自八十八年十月
    底起（起訴書誤載為九月間），在臺北縣蘆洲市○○路一０七巷三號乙○○住所
    內，連續與丙○○發生性行為多次。嗣於八十九年四月一日凌晨三時五十分許，
    在乙○○前揭住所內，丙○○穿著睡衣，擁被坐臥於床上，與身著內褲、上身赤
    裸之乙○○同處一室，為丙○○之夫甲○○會同警員當場查獲。
二、案經甲○○訴由台北縣警察局蘆洲分局報請臺灣板橋地方法院檢察署檢察官偵查
    起訴。
    理  由
壹、被告乙○○部分：
一、訊據被告乙○○矢口否認涉有右揭犯行，辯稱：其並未曾與丙○○發生過性關係
    ，丙○○亦從未見過其裸體及下體，且送驗之衛生紙上之精液亦非屬其精液，其
    於警訊中供承與丙○○發生過性關係，乃因其畏懼被打之情況下所為之不實陳述
    云云。惟查：（一）右揭事實業據被告乙○○、丙○○二人分別於警訊中供承在
    卷，被告乙○○供稱：「因我與丙○○發生通姦行為，而被丙○○之丈夫甲○○
    帶同警方當場查獲」「我與丙○○認識約半年，於民國八十九年元月二十六日開
    始有同居之事實，但均為多日才同居一夜或是當夜二十三時許丙○○就離去。有
    發生性行為。」「（此次會面）是（八十九年三月）三十一日二十時五十分許，
    由丙○○打電話告知我，她在我房中等我，而是於（八十九年三月）三十一日二
    十二時三十五分許返家後在房內會面」「當時丙○○穿著一套睡衣，我穿著一條
    內褲未穿上衣，今日（八十九年四月一日）有發生性行為」；被告丙○○供稱：
    「我與乙○○認識約半年，於民國八十九年元月二十六日開始有同居之事實，但
    均為多日才同居一夜或是當夜二十三時許才離開，有發生性行為」「我是於八十
    九年三月三十一日二十時許坐計程車前往乙○○之住處，而於乙○○房內打電話
    聯絡他本人，並告知我在他家中，並於（八十九年三月）三十一日二十二時三十
    分許在乙○○房內碰面」「當時我穿著一套睡衣，而乙○○穿著一條內褲未穿衣
    服，今日（八十九年四月一日）有發生性行為」，是被告二人就交往及同居之起
    始時間之供詞，完全吻合，且二人對於確曾同居及發生性關係之供詞，亦無二致
    。並有查獲時現場攝得被告丙○○穿著睡衣，擁被坐臥於被告乙○○房內床上，
    被告乙○○上身赤裸僅著內褲之照片六幀附卷可稽。（二）本件於檢察官偵查時
    曾經隔離訊問，命被告丙○○描述被告乙○○性器官、身體之特徵後，經檢察官
    勘驗被告乙○○之身體特徵，與被告丙○○之描述亦相符合，有檢察官之勘驗筆
    錄在卷可憑（詳見偵查卷第二十九頁背面）。（三）被告等為警查獲時，在現場
    房內垃圾桶裡搜得衛生紙一團，被告丙○○供稱此乃其與乙○○發生性行為後，
    被告乙○○擦拭精液所用之物，嗣經檢察官將該衛生紙團及被告乙○○之血液送
    請法務部調查局鑑定結果，該衛生紙團上之精液分離層與乙○○血液二者有檢出
    之ＤＮＡ型別均相符，因此認為該衛生紙之精液有可能來自乙○○，此有法務部
    調查局八十九年八月十四日（八九）陸（四）字第八九０五三七四五號鑑定通知
    書附卷可稽。由此可見，被告乙○○確與被告丙○○有發生性行為。且查被告丙○○於本院審理中業已明確供承，其係八十八年九月中秋節返鄉後回台北途中，
    在車上與乙○○認識，在聊天時被告乙○○即知其為有配偶之人，二人仍於八十
    八年十月底起，在台北縣蘆洲市○○路一０七巷三號被告乙○○住所，發生性關
    係許多次。準此以觀，被告乙○○與被告丙○○應係自八十八年十月底起至八十
    九年四月一日止，有相姦之行為。被告乙○○所辯未與丙○○發生性行為云云，
    委係卸責之詞，非無可採。本件事證明確，被告乙○○犯行洵堪認定，應依法論
    科。
二、核被告乙○○所為，係犯刑法第二百三十九條後段之相姦罪。被告先後數行為，
    時間緊接，所犯罪名與構成要件均屬相同，顯係基於概括之犯意為之，應依刑法
    第五十六條連續犯之規定，論以一罪並加重其刑。爰審酌被告之素行、犯罪之動
    機、目的、手段、智識程度及犯罪後否認犯行，飾詞狡辯之態度等一切情狀，量
    處如主文所示之刑，並諭知易科罰金之折算標準。
貳、被告丙○○部分：
一、公訴意旨略以：丙○○係甲○○之妻，自八十八年九月間起，在臺北縣蘆洲市○○路一０七巷三號乙○○居所內，連續多次與乙○○通姦。嗣於八十九年四月一
    日凌晨三時五十分許，經丙○○之夫甲○○會同警員於前揭乙○○居所內當場查
    獲。因認被告丙○○涉有刑法第二百三十九條前段之通姦罪嫌云云。
二、按告訴乃論之罪，告訴人於第一審辯論終結前得撤回其告訴，又告訴經撤回者，
    應諭知不受理之判決，刑事訴訟法第二百三十八條第一項、第三百零三條第三款
    分別定有明文。
三、查本件告訴人甲○○告訴被告丙○○妨害家庭案件，起訴書認係觸犯刑法第二百
    三十九條前段之罪，依同法第二百四十五條第一項之規定，須告訴乃論。茲據告
    訴人甲○○撤回告訴，依照首開說明，本件被告丙○○被訴部分，應諭知不受理
    之判決。
據上論斷，應依刑事訴訟法第二百九十九條第一項前段、第三百零三條第三款，刑法
第五十六條、第二百三十九條後段、第四十一條，罰金罰鍰提高標準條例第二條，判
決如主文。
本案經檢察官陳盈錦到庭執行職務
中      華      民      國      八十九      年     九     月   二十八   日
                                      臺灣板橋地方法院刑事第一庭
                                          法  官  毛  崑  山
右正本證明與原本無異
如不服本判決應於送達後十日內向本院提出上訴狀
                                          書記官  章  宏  萱
中      華      民      國      八十九      年     九     月   二十九   日
附錄本案論罪科刑法條全文：
刑法第二百卅九條：
有配偶而與人通姦者，處一年以下有期徒刑，其相姦者亦同。


司法院資訊處製作；財團法人民間司法改革基金會備份。
